# 请教陈版关于预计无法收回的劳务成本问题

提问人：everest2017 时间：2020-09-16 15:33:06
现有A公司主要从事软件定制化开发业务。在向客户了解需求后A公司即开展相关的开发工作，由于受限于自身开发能力、客观因素等原因，导致部分项目提前终止。该部分终止项目尚未签订合同，已投入成本（主要为人工成本、外包成本等）预计全部无法收回。针对该部分终止项目成本如何会计处理？
1 、参照资产存货报废处理，将终止项目成本于终止时点一次性结转当期损益，计入管理费用核算；
2 、参照资产减值处理，对于终止项目全额计提跌价准备，并要求企业履行相应的审批程序及时做核销处理；
3 、于终止时点一次性结转营业成本，但无营业收入与之匹配，依据？
烦请陈版指教，谢谢陈版！

回答人：chenyiwei
首先要考虑：在当初没有签订合同即投入开发，且事后证明不成功、成本无法收回的情况下，当初将所发生的开发成本列入存货是否合理？有无证据表明其可收回？或者，是否应当作为一项履行结果不能可靠估计的劳务合同，按已发生且预计可获得补偿的合同成本确认收入，已发生的合同成本全部结转损益？即，前期将其计入存货是否构成一项前期差错？
如果确定不属于前期差错的，即前期将其资本化为存货但不确认收入的做法是合理的，则个人倾向于按第二种方法处理（参照资产减值处理，对于终止项目全额计提跌价准备，并要求企业履行相应的审批程序及时做核销处理）。